臺灣桃園地方法院民事裁定
111年度小上字第34號
上  訴  人  張文輝  

被 上 訴人  兆豐產物保險股份有限公司

法定代理人  梁正德  
上列當事人間請求損害賠償事件，上訴人對於中華民國110年12
月21日本院中壢簡易庭110年度壢保險小字第403號第一審小額民
事判決提起上訴，本院裁定如下：
    主  文
上訴駁回。
第二審訴訟費用新臺幣壹仟伍佰元由上訴人負擔。
    理  由
一、按關於請求給付金錢或其他代替物或有價證券之訴訟，其標
    的金額或價額在新臺幣（下同）10萬元以下者，適用小額程
    序；次按對於小額訴訟之第一審裁判之上訴，非以其違背法
    令為理由，不得為之。民事訴訟法第436條之8第1項、第436
     條之24第2項分別定有明文。又按小額訴訟程序之上訴狀內
    應記載上訴理由，表明下列各款事項：一原判決所違背之法
    令及其具體內容。二依訴訟資料可認為原判決有違背法令之
    具體事實。民事訴訟法第436 條之25規定甚明。亦即上訴狀
    應就第一審判決如何違背法令為具體之指摘，並揭示該法規
    之條項或其內容，若係成文法以外之法則，應揭示該法則之
    旨趣，倘為司法院解釋或最高法院之判例，則應揭示該判解
    之字號或其內容，或揭示如何當然違背法令之事實，上訴狀
    如未依此項方法表明者，即難認為已對第一審判決之違背法
    令有具體之指摘。
二、查本件上訴人上訴意旨略稱，被上訴人維修車輛時未通知其
    共同會勘，且現場照片與發票及收據所列之零件、鈑金、烤
    漆處不同，前開發票及收據顯與系爭車禍無關。且被上訴人
    之承保車輛係違規停車，就系爭車禍之發生亦有50%之過失
    ，然原審未審酌過失相抵部分。另被上訴人既未向共同肇事
    原因之他車駕駛人請求損害賠償，即有免除債務之意思，故
    於扣除該車應分擔部分後，上訴人僅須就自己之部分負責即
    可，爰依法提起上訴，請求廢棄原判決，駁回被上訴人之訴
    等語，經核均係就原審所為事實認定、證據取捨之範疇加以
    爭執，並未具體指摘原判決究竟有如何不適用法規或適用不
    當之處，亦未揭示該法規之條項、成文法以外之法則或司法
    院解釋、最高法院之裁判意旨，復未表明原判決有何違背法
    令之具體事實，且上訴人提起上訴後，迄今已逾20日仍未補
    正，揆諸上開規定及說明，本件上訴程式不備，其上訴不合
    法，應裁定駁回之。
三、末按小額訴訟之上訴程序，法院為訴訟費用之裁判時，應確
    定其費用額，民事訴訟法第436 條之19第1 項、第436 條之
    32第1 項分別定有明文。本件第二審裁判費用1,500 元，應
    由敗訴之上訴人負擔，爰依前揭法條併予確定之。
四、據上論結，本件上訴為不合法，爰裁定如主文。
中　　華　　民　　國　　111 　年　　6 　　月　　6 　　日
            民事第三庭 審判長 法  官  周玉羣
                              法  官  張益銘
                              法  官  卓立婷
以上正本係照原本作成。
本裁定不得抗告。　　　　　　　　　　　　　　　
中　　華　　民　　國　　111 　年　　6 　　月　　6 　　日
　　　　　　　　　　　　　　　書記官  謝宛橙